# 请教陈版主合并问题：

提问人：biaqqg 时间：2012-01-30 20:50:24
子公司本期未分配利润转资本公积（集团要求），在合并层面，对于该子公司转资本公积事项如何处理？假如，子公司期初未分配利润是 500 万，本期转资本公积 500 万，合并层面期初未分配利润是 1500 万，期末合并时权益是否需要分资本公积 500 万，未分配利润1000 万呢，还是说合并层面不考虑子公司的内部转化，期未未分配利润还是 1500 万（假如没有本期没有其他事项）！

回答人：chenyiwei
按照目前的做法，应该是合并报表层面不考虑子公司的所有者权益内部结转的影响，仍体现为最初的来源，参照目前合并报表层面对子公司提取盈余公积的处理。